最高法院刑事判決　　　　　　　　　 111年度台上字第1141號
上　訴　人　徐國賢


上列上訴人因違反槍砲彈藥刀械管制條例案件，不服臺灣高等法
院高雄分院中華民國110年9 月23日第二審判決（110年度上訴字
第653號，起訴案號：臺灣橋頭地方檢察署108年度偵字第3209號
），提起上訴，本院判決如下：
    主  文
上訴駁回。
    理  由
按刑事訴訟法第377 條規定：上訴於第三審法院，非以判決違背
法令為理由，不得為之。是提起第三審上訴，應以原判決違背法
令為理由，係屬法定要件。如果上訴理由書狀並未依據卷內訴訟
資料，具體指摘原判決不適用何種法則或如何適用不當，或所指
摘原判決違法情事，顯與法律規定得為第三審上訴理由之違法情
形，不相適合時，均應認其上訴為違背法律上之程式，予以駁回
。
查：
本件原判決維持第一審關於原判決附表（下稱附表）一編號 2
  部分論處上訴人徐國賢犯修正前槍砲彈藥刀械管制條例第8 條
  第1 項之未經許可販賣可發射子彈具殺傷力之改造槍枝罪刑（
  累犯，處有期徒刑5 年10月，併科罰金新臺幣【下同】10萬元
  ，罰金如易服勞役，以1千元折算1日），並為沒收（追徵）宣
  告部分之判決，駁回上訴人此部分在第二審之上訴（附表一編
  號1 部分，已經原判決改判無罪確定），已綜合卷內所有證據
  資料及調查證據之結果，敘明認定上訴人有原判決犯罪事實欄
  一所載未經許可，販賣可發射子彈具殺傷力之改造槍枝予林岳
  興犯行之得心證理由。並對於上訴人否認犯罪所持辯解：伊根
  本不認識林岳興，也沒有他的Line，以案發當時之行情，3 萬
  元根本買不到合法的操作槍，更何況是本案之具殺傷力之改造
  槍枝；3 萬元應該是屬於螺旋刀的買賣，而非本案槍枝的價格
  等語；以及其原審辯護人為其辯護稱：林岳興所匯之3 萬元，
  不足以購得本案槍枝云云，並提出上開網頁資料為據，欲用以
  彈劾林岳興指述之可信性，復以曾與上訴人進行商品交易之證
  人陳昌輝於警詢及第一審審理時所述突顯林岳興指述之購買價
  格偏低等語，如何認為均不可採等情，詳予指駁。另敘明：①
  林岳興關於購入本案槍枝之寄送時間、方式之證述，如何無礙
  其所述向上訴人購入本案槍枝乙事之一致性；②陳昌輝於警詢
  及第一審時關於JP935 模型操作槍之價格所為證述，以及上訴
  人所提出之勝立模型網頁資料等，如何均不足憑為有利於上訴
  人之認定等旨（見原判決第5至8頁）。
經核原判決關於附表一編號2 部分之採證認事並無違反經驗法
  則、論理法則，亦無任意推定犯罪事實、違背證據法則、判決
  理由不備、理由矛盾或不適用法則、適用法則不當之違誤；且
  本件之科刑，並未逾法定刑度，亦無濫用量刑職權之情事，自
  難率指為違法。
再：原判決除依據上訴人之部分供述外，另佐以證人林岳興、
  林暄容、李珉鋥之證詞，以及卷附相關鑑定書、門號申設查詢
  資料、客戶基本資料、歷史交易清單、匯款申請書、通訊監察
  書等多項證據資料，認定上訴人有本件未經許可販賣可發射子
  彈具殺傷力之改造槍枝犯行，並非以林岳興之證詞作為上訴人
  有罪判決之唯一證據，並無採證違背證據法則之情事，亦無判
  決不備理由之違誤。
上訴人之上訴意旨並未依據卷內訴訟資料，具體指摘原判決關
  於附表一編號2 部分有何違背法令之情形，仍執前詞，泛稱：
  上訴人並不認識林岳興，林岳興只是買工具，況縱認槍枝是上
  訴人所販售，亦無證據證明該時即已貫通槍管，原判決有理由
  不備之違誤，又交易槍枝係屬特別之經驗，林岳興豈有記錯之
  理，原判決另以林岳興證稱槍枝來源不同，即指其證詞為真，
  有違經驗及論理法則，又原審係將不同時間點之操作槍交易價
  格混為一談，檢察官於第一審庭呈之操作槍販賣頁面資料，已
  因價格更迭無法忠實呈現交易時之市價等語，僅就原審採證認
  事適法職權行使及原判決已明白論斷之事項，再為爭執，核與
  法律規定得為第三審上訴理由之違法情形不相適合。
綜上，應認上訴人關於附表一編號2 部分之上訴為違背法律上之
程式，予以駁回。
據上論結，應依刑事訴訟法第395條前段，判決如主文。
中    華    民    國   111    年    3     月    17    日
                  刑事第四庭審判長法  官  林  立  華  
                                  法  官  謝  靜  恒  
                                  法  官  林  瑞  斌  
                                  法  官  王  敏  慧  
                                  法  官  李  麗  珠  
本件正本證明與原本無異
                                  書記官
中    華    民    國   111    年    3     月    22    日